---
title: "R_02_Review_02"
output: html_document
date: "2022-08-10"
---
## **확률과 통계**
\

#### **확률** 
생각할 수 있는 모든 경우의 수 중에서 우리가 관심을 갖는 경우의 수가 차지하는 비율 \
\

#### **확률 용어**
- **시행** \
  다양한 결과가 나올 수 있는 어떤 것을 실제로 하는 것 ex) 동전 던지기\
- **표본공간** \
  시행의 결과로 나올 수 있는 가능한 모든 결과의 집합 ex) {앞, 뒤} \
- **사건** \
  가능한 결과들 중 어떤 요구사항을 만족하는 것 ex) 앞면이 나옴
- **배반사건** \
  동시에 일어날 수 없는 사건
- **여사건** \
  어떤 사건이 일어나지 않은 것 \
\

#### **수학적 확률** \
가능한 모든 경우 중에서 관심 있는 경우의 비율이 얼마냐 \
\

#### **통계적 확률** \
전체 시행 횟수 중에서 특정 사건이 일어난 횟수의 비율 \
\

<span style='background-color:#ffdce0'>통계적 확률은 수학적 확률과 정확히 일치하지 않을 수 있음</span> \
\

#### **큰 수의 법칙** \
**표집오차** \
시행 횟수가 적을 때는 통계적 확률이 수학적 확률에서 벗어남 \
\

#### **베르누이 시행** \
가능한 결과가 두 개 밖에 없고, 성공의 확률이 정해져 있는 확률 시행 \
ex) 동전 던지기 \
\

**rbiom함수** \
rbiom(n, size, prob)) \
- n : 회차 \
- size : 회당 시행 수 \
- prob : 실행의 성공 확률 \
\
```{r box1}
x_1 <- rbinom(10, 1, 0.5)
mean(x_1)
```
\
```{r box2}
x_2 <- rbinom(100, 1, 0.5)
mean(x_2)
```
\
```{r}
x_3 <- rbinom(1000, 1, 0.5)
mean(x_3)
```
\

#### **몬테카를로 시뮬레이션** \
충분히 큰 횟수의 시행을 통해서 복잡한 확률을 계산하는 방법 \
시행 횟수가 늘어남에 따라 통계적 확률은 수학적 확률에 한없이 가까워짐 \
\

**sample 함수** \
sample(x, size, replace = F, prob = Null) \
- x : 범위 \
- size : 뽑을 수 \
- replace : 복원 추출 여부 \
- prob : 각 범위 값의 확률 \
\

#### **복원 추출과 비복원 추출** \

- **복원 추출** \
추출된 표본을 원래대로 돌려놓고 다음 뽑기 진행 \
\

- **비복원 추출** \
추출된 표본을 원래대로 돌려놓지 않고 다음 뽑기 진행 \
\

#### **난수 생성** \
**runif()함수** \
runif(n, min = 0, max = 1)\
- n : 관측값 \
- min, max : 관측 가능 범위의 최소값, 최대값 \
\

#### **조건부 확률**
*P(B|A)* : 사건 A가 일어났을 때 사건 B의 조건부 확률 \
<span style='background-color:#ffdce0'>*P(B|A) = P(A∩B)/P(A)*</span> \
\

**조건부 확률 시뮬레이션** \
주사위를 던져서 홀수가 나왔을 경우(A)에 5가 나올(B) 확률 \
\

```{r box 2}
n_sim <-  10000
n_odd <- 0
n_five <- 0

for (i in 1:n_sim) {
  trial = sample(1:6, 1)
  if (trial %% 2 == 1) n_odd <- n_odd + 1
  if (trial == 5) n_five <- n_five +1
}
n_five / n_odd
p_odd <- n_odd / n_sim
p_five <- n_five / n_sim
p_five / p_odd
```
\

#### **베이즈 정리** \
*P(B|A) = (P(B|A) x P(B)) / P(A)* \
\

**베이즈 정리의 확률 해석**
확률은 사건의 발생에 대한 기대치의 계산과, \
실제로 그것이 발생할 것으로 기대되는 가능성 간의 비율이다. \
\

즉, <span style='background-color:#ffdce0'>과거의 데이터를 보면 미래를 예측할 수 있다.</span> \
\

#### **혼동행렬** \
예측값이 얼마나 정확히 예측했는지를 보여주는 행렬 \

- **민감도** \
2종 오류를 저지르지 않을 확률 \
- **특이도** \
1종 오류를 저지르지 않을 확률 \
\